臺灣板橋地方法院交通事件裁定　　　　 94年度交聲字第246號
原處分機關　交通部公路總局臺北區監理所
異　議　人
即受處分人　乙○○
上列受處分人因違反道路交通管理處罰條例事件，對於交通部公
路總局臺北區監理所中華民國94年 2月14日所為之處分（原處分
案號：北監自裁字第裁40-ACV305221號），聲明異議，本院裁定
如下：
    主  文
異議駁回。
    理  由
一、按汽車駕駛人，行經有燈光號誌管制之交岔路口闖紅燈者，
    處新臺幣（下同）一千八百元以上五千四百元以下罰鍰；又
    汽車駕駛人駕駛汽車違反道路交通管理處罰條例第53條規定
    者，除應依該條所規定之罰鍰處罰外，並予記違規點數三點
    ，道路交通管理處罰條例第53條、第63條第1 項第3 款分別
    定有明文。
二、本件異議人即受處分人乙○○於民國93年11月22日晚上7 時
    30分許，駕駛車牌號碼6633-DP 號自用小客車，途經臺北市
    ○○○路與同路69巷及忠誠路之設置有燈光號誌管制之交岔
    路口時，因紅燈迴轉天母東路行駛，而為臺北市政府警察局
    士林分局警員甲○○以受處分人駕駛汽車有違反前揭道路交
    通管理處罰條例第53條規定之行為，當場製單舉發，受處分
    人於收受舉發通知單後，於上載之到案日期前即向原處分機
    關提出申訴，經原處分機關函請舉發單位調查結果，仍認受
    處分人有上述違規行為，原處分機關乃依道路交通管理處罰
    條例第53條（裁決書贅引第1 項，應予更正）、第63條第1
    項第3 款（裁決書漏引第3 款，應予補正）、違反道路交通
    管理事件統一裁罰基準表之規定，於94年2 月14日裁處受處
    分人罰鍰二千七百元，並記違規點數三點。
三、訊據受處分人乙○○固坦承於上揭時間有駕駛汽車行經前述
    交岔路口而為迴轉之事實，惟矢口否認有上揭違規行為，辯
    稱：伊當時係綠燈迴轉，而且警察舉發時亦不肯定伊迴轉時
    係紅燈還是綠燈云云。然查，臺北市○○○路與同路69巷及
    忠誠路交岔路口設置有燈光號誌管制一節，受處分人並不否
    認，又受處分人駕駛汽車於前揭時地違規闖紅燈而經舉發等
    情，業據證人即目睹受處分人駕駛汽車違規行駛之警員甲○
    ○於本院94年3 月16日調查時，以具結擔保其供述之真實性
    ，並在負擔偽證罪之處罰心理下證稱：93年11月22日下午 7
    時30分許，伊係站在臺北市○○○路61巷口擔任路檢勤務，
    目睹受處分人沿天母東路由西往東方向駛來，在天母東路69
    巷口處迴轉後（該處也正好是忠誠路口），又沿天母東路由
    東往西方向駛去，當時路口有燈光號誌正常運作，受處分人
    駕駛之汽車於紅燈時車頭已經超逾停止線，但仍持續迴轉，
    伊係站在受處分人迴轉後由東往西方向之天母東路上用手勢
    指示攔停，攔停時受處分人還誤以為自己是違規迴轉，伊有
    向其說明若行駛至路口時，因為前有車輛待迴轉，致燈光號
    誌剛好自綠燈轉換黃燈而紅燈，警方並不會舉發等語。按證
    人甲○○乃為原處分機關所認定受處分人有前開駕駛汽車違
    規行為之原證人，其並到庭在本院法官面前以言詞供述本件
    訴訟上之待證事實–即受處分人有前開違規事實，本院由其
    上述證述已得有受處分人確有上開違規行為之心證，且於本
    件卷存證據資料內並無任何積極證據足以證明證人甲○○上
    開證詞係屬虛偽，亦無足以令人顯信甲○○之證述為不可採
    之品性證據或前科證據存在，本院自不得僅以證人係本件製
    單舉發之員警而全盤抹煞其在訴訟上所具有之原證人資格，
    而受處分人復無舉出或聲請本院調查任何對其有利之證據，
    以使本院對證人所供述受處分人違規之行為產生任何合理之
    懷疑。再者，受處分人另以臺北市○○○路由西往東車道因
    分隔島比停止線延伸出去一些距離，致其所駕駛的汽車車頭
    超過停止線後，在煞停尚未迴轉時，並無法看到號誌燈已否
    變換云云置辯，惟按汽車行駛至交岔路口，其行進、轉彎，
    均應遵守燈光號誌之指示，道路交通安全規則第102 條第1
    項第1 款定有明文，受處分人既自承當時並無堵車情形，車
    流正常，可知已無證人上述之因前有車輛等待迴轉，致遲誤
    燈號指示之情事，竟猶不思駕駛人應依燈號指示行車之注意
    義務而諉言其他，顯不可採。從而受處分人雖以前開情詞為
    辯，尚難認為可信，本件事證明確，受處分人有上述違規行
    為洵堪認定。
四、綜上所述，受處分人確有駕駛汽車在上開時地行經有燈光號
    誌管制之交岔路口闖紅燈之違規行為，從而原處分機關依前
    揭道路交通管理處罰條例第53條、第63條第1 項第3 款、違
    反道路交通管理事件統一裁罰基準表之規定，裁處受處分人
    罰鍰二千七百元，並記違規點數三點，核無違誤，本件受處
    分人之異議為無理由，自應將其異議駁回。
據上論斷，應依道路交通案件處理辦法第19條，裁定如主文。
中　　華　　民　　國　　94　　年　　4 　　月　　29　　日
                    交通法庭  法　官  張江澤
以上正本證明與原本無異。
如不服本裁定，應於送達後5日內，向本院提出抗告狀。
                              書記官  林怡秀
中　　華　　民　　國　　94　　年　　4 　　月　　29　　日
